臺灣臺中地方法院刑事判決　　　　　　　100年度訴字第684號
公　訴　人　臺灣臺中地方法院檢察署檢察官
被　　　告　彭士韋
上列被告因違反毒品危害防制條例案件，經檢察官提起公訴（
100年度撤緩毒偵字第24、25號），本院判決如下：
    主    文
本件公訴不受理。
    理    由
一、公訴意旨略以：被告彭士韋前因施用毒品案件，經本院裁定
    送勒戒處所施以觀察、勒戒，認無繼續施用毒品之傾向，於
    民國92年11月12日執行完畢釋放。又於94年間因施用毒品案
    件，經本院判處有期徒刑9月確定，復於96年間因施用毒品
    案件，經本院判處有期徒刑11月確定，甫於97年10月1日執
    行完畢。詎其仍不知悔改，復基於施用第一級毒品海洛因及
    第二級毒品甲基安非他命之犯意，(一)於98年5月18日中午
    12時許，在臺中縣大雅鄉(現改制為臺中市大雅區)清泉醫院
    附近之某加油站廁所內，將第一級毒品海洛因及第二級毒品
    甲基安非他命混合稀釋後，以針筒注射之方式，非法施用第
    一級毒品海洛因及第二級毒品甲基安非他命1次；嗣於同年
    月21日下午2時10分許，在臺中市警察局(現改制為臺中市政
    府警察局)為警徵得其同意採尿送驗，結果呈可待因、嗎啡
    、安非他命及甲基安非他命陽性反應而查獲。(二)於99年4
    月26日晚間9時許，在臺中市○○區○○路路旁之自用小客
    車內，將第一級毒品海洛因加入香煙內，以點燃吸食之方式
    ，非法施用第一級毒品海洛因1次；嗣於同年月29日，在臺
    中市政府警察局第六分局永福派出所為警徵得其同意採尿送
    驗，結果呈嗎啡陽性反應而查獲等語。因認被告涉犯毒品危
    害防制條例第10條第1項、第2項罪嫌。
二、按案件有起訴之程序違背規定之情形者，應諭知不受理之判
    決，並得不經言詞辯論為之，刑事訴訟法第303條第1款、第
    307條分別定有明文；次按被告經緩起訴處分確定，於緩起
    訴期間內故意更犯有期徒刑以上之罪，經檢察官提起公訴者
    ，依同法第253條之3第1款規定，檢察官得依職權或依告訴
    人之聲請撤銷原處分，繼續偵查或起訴；於此情形，檢察官
    應製作撤銷緩起訴處分書，敘述其理由；並以正本送達於告
    訴人、告發人、被告及辯護人；而被告接受撤銷緩起訴處分
    書後，得於7日內以書狀敘述不服之理由，經原檢察官向直
    接上級法院檢察署檢察長或檢察總長聲請再議，同法第255
    條第1項前段、第2項前段、第256條第2項、第256條之1第1
    項、第2項分別定有明文。倘撤銷原緩起訴之處分書，未合
    法送達於被告，則該撤銷原緩起訴處分，難認已經確定、生
    效，與未經撤銷原緩起訴處分無異，檢察官在原緩起訴處分
    仍有效情況下，遽就同一案件提起公訴，法院應認其起訴之
    程序違背規定，依同法第303條第1款規定，為不受理之判決
    ，始為適法（最高法院99年度臺非字第345號判決可資參照
    ）。
三、經查：
  (一)被告彭士韋涉犯本件違反毒品危害防制條例案件，前經臺灣
    臺中地方法院檢察署檢察官分別於98年10月9日、99年7月12
    日，各以98年度毒偵字第2714號、99年度毒偵字第2147號為
    緩起訴處分確定。嗣因被告於上揭緩起訴期間內，故意更犯
    有期徒刑以上之違反毒品危害防制條例案件等罪，經臺灣臺
    中地方法院檢察署檢察官以99年度毒偵字第3695號及第2017
    號提起公訴，該署檢察官乃依刑事訴訟法第253條之3第1項
    第1款規定，於99年12月21日以99年度撤緩字第648、649號
    撤銷緩起訴處分書撤銷前開緩起訴，此有臺灣高等法院被告
    前案紀錄表、上開臺灣臺中地方法院檢察署檢察官98年度毒
    偵字第2714號、99年度毒偵字第2147號緩起訴處分書、99年
    度撤緩字第648、649號撤銷緩起訴處分書各1份附卷可查。
  (二)又上開撤銷緩起訴處分書係向被告於偵查中向檢察事務官陳
    報之戶籍地「臺中市○○區○○路110之26號」送達，因未
    獲會晤本人亦無受理文書之同居人或受僱人，而於100年1月
    11日寄存送達於臺中市政府警察局豐原分局大雅分駐所；然
    經本院依職權查詢被告之戶籍早於99年11月30日即遷入「臺
    中市大雅區○○○路12巷16號」，此有臺灣臺中地方法院檢
    察署送達證書1份附於偵查卷，及被告個人戶籍資料（完整
    姓名）查詢結果1份附於本院卷可稽，則上開撤銷緩起訴處
    分書既經檢察官於99年12月21日作成，上開撤銷緩起訴處分
    書之送達，依法應向被告當時之戶籍地即「臺中市大雅區○
    ○○路12巷16號」為送達，詎猶向被告早已遷離之舊戶籍地
    「臺中市○○區○○路110之26號」為送達，自不生合法送
    達之效力。又本件被告業於99年11月30日即已遷離舊戶籍地
    「臺中市○○區○○路110之26號」，則上開撤銷緩起訴處
    分書縱為寄存送達，仍不生送達效力，尚難認該撤銷緩起訴
    處分書已合法送達被告。況前揭寄存於被告舊戶籍地所在警
    察機關之撤銷緩起訴處分書，迄今亦無人前往領取，有本院
    100年3月11日公務電話紀錄、臺中市政府警察局豐原分局大
    雅分駐所受理法院寄存文書管制簿各1紙附卷可稽，足認被
    告並未得悉上開撤銷緩起訴書之內容。從而，本件檢察官撤
    銷緩起訴處分書尚未合法送達於被告，被告對該緩起訴處分
    之再議期間無從起算，是該撤銷緩起訴處分尚未確定，與未
    經撤銷原緩起訴處分無異，檢察官在原緩起訴處分仍有效情
    況下，向本院提起公訴，其起訴程序顯有未合，依照上開說
    明，本件爰不經言詞辯論，諭知不受理之判決。
據上論斷，應依刑事訴訟法第303條第1款、第307條，判決如主
文。
中    華    民    國    100    年    3    月    31    日
                  刑事第三庭  審判長法  官  張靜琪
                                    法  官  陳秋月
                                    法  官  黃麗玲
以上正本證明與原本無異。
如不服本判決應於收受判決後10日內向本院提出上訴書狀，並應
敘述具體理由；其未敘述上訴理由者，應於上訴期間屆滿後20日
內向本院補提理由書（均須按他造當事人之人數附繕本）「切勿
逕送上級法院」。
中    華    民    國  100    年    3    月    31    日
                                    書記官  黃毅皓